【裁判字號】    97,上,32
【裁判日期】    980225
【裁判案由】    所有權移轉登記等
【裁判全文】
臺灣高等法院高雄分院民事判決            97年度上字第32號
上  訴  人  丙○
訴訟代理人  林伯祥律師
            王銘鈺律師
被  上訴人  丁○○
            乙○○
上列當事人間請求所有權移轉登記等事件，上訴人對於中華民國
97年2 月1 日臺灣高雄地方法院96年度訴字第1623號第一審判決
提起上訴，本院於98年2月11日言詞辯論終結，判決如下：
    主  文
原判決關於駁回上訴人後開第二、三項請求部分及該部分假執行
之聲請暨訴訟費用（除確定部分外）之裁判均廢棄。被上訴人丁
○○應將坐落高雄市○○區○○段199 地號，面積8738平方公尺
，應有部分10萬分之64之土地及其上建物即同段4148建號建物，
門牌號碼高雄市○○區○○路62巷5 號20樓之2 ，所有權全部及
共同使用部分即同段5038建號建物，應有部分10萬分之91所有權
移轉登記予上訴人。
被上訴人乙○○應給付上訴人新台幣壹佰柒拾萬元。
其餘上訴駁回。
第一審（除確定部分外）、第二審訴訟費用由被上訴人丁○○負
擔九分之七，被上訴人乙○○負擔九分之一，餘由上訴人負擔。
本判決第二項於上訴人以新台幣伍拾萬元為被上訴人丁○○供擔
保後，得假執行。但被上訴人丁○○如以新台幣壹佰伍拾壹萬柒
仟柒佰零伍元為上訴人預供擔保得免為假執行。
本判決第三項於上訴人以新台幣伍拾陸萬柒仟元為被上訴人乙○
○供擔保後，得假執行。但被上訴人乙○○如以新台幣壹佰柒拾
萬元為上訴人預供擔保得免為假執行。
    事實及理由
一、被上訴人乙○○經合法通知，未於言詞辯論期日到場，核無
    民事訴訟法第386 條各款所列情形，爰依上訴人之聲請，就
    此部分由其一造辯論而為判決，合先明。
二、上訴人主張：上訴人於民國89年3 月25日與被上訴人丁○○
    結婚，被上訴人丁○○與上訴人結婚後，即賦閒在家，從未
    在外任職工作，並無收入；而上訴人係受僱於中國鋼鐵股份
    有限公司擔任工程師職務，收入穩定。於91年12月初，上訴
    人經由花旗房屋企業行代為處理購屋事宜。付款購進坐落高
    高雄市○○區○○段199 地號，應有部分10萬分之72之土地
    及其上4386建號建物即門牌號碼高雄市○○區○○路62巷24
    號9 樓之1 所有權全部及共同使用部分即同段5038建號建物
    應有部分10萬分之91（下稱系爭A 房地）、被上訴人丁○○
    並未支付分文價款，銀行貸款本息亦由上訴人全額支付。復
    因上訴人經濟來源穩定，乃再於95年4 月間另增購坐落高雄
    市○○區○○段199 地號，應有部分10萬分之64之土地及其
    上4148建號建物，即門牌號碼高雄市○○區○○路62巷5 號
    20樓之2 所有權全部，及共同使用部分即同段5038建號建物
    應有部分10萬分之91（下稱系爭B 房地），亦由上訴人付款
    及支付銀行貸款本息。並均借用被上訴人丁○○之名義辦理
    所有權登記。嗣上訴人於96年2 月16日將系爭A 房地以新台
    幣（下同）360 萬元出售予被上訴人乙○○。被上訴人乙○
    ○所給付之第一期簽約款30萬元，扣除仲介費7 萬2000元，
    其餘22萬8000元竟由被上訴人丁○○收受，據為己有。上訴
    人乃於96年4 月24日以存證信函終止上訴人與被上訴人丁○
    ○就系爭A 、B 房地之借款登記契約及全部委任關係。被上
    訴人自應將系爭B 房地之所有權移轉登記為上訴人所有，且
    將系爭A 房地之第一期簽約款30萬元交還上訴人（嗣於本院
    不爭執應扣除7 萬2,000 元仲介費，而減縮為請求22萬8,00
    0 元）。又系爭A 房地既已於96年2 月16日以360 萬元出售
    予被上訴人乙○○，扣除上訴人尚欠銀行之貸款債務160 萬
    元及被上訴人丁○○所收取之第一期簽約款30萬元，被上訴
    人乙○○尚有170 萬元價款未為給付。上訴人與被上訴人丁
    ○○就系爭A 、B 房地所成立之借名登記契約及委任關係既
    經上訴人合法終止，則被上訴人丁○○即無受領被上訴人乙
    ○○給付價金170 萬元之權利，故被上訴人乙○○應將價17
    0 萬元給付上訴人。倘認系爭A 、B 房地並非由上訴人借被
    上訴人丁○○之名義辦理所有權登記，然因被上訴人丁○○
    從未支付系爭A 、B 房地之買賣價款及銀行貸款本息，而皆
    係由上訴人支付；其中，關於系爭A 房地部分，上訴人支出
    自備款50萬元、代書費、契稅、規費共10萬元，預領薪資償
    貸150 萬及支付利息61萬1,947 元，總計支出271 萬1,947
    元。另系爭B 房地部分迄95年10月2 日止，上訴人已支出自
    備款35萬元，款支付貸款20萬元、代書費、契稅及規費10
    萬6,380 元，及已支付利息14萬9,378 元，總計支出80萬5,
    785 元。是上訴人就系爭A 、B 房地共支出351 萬7,705 元
    （即0000000 元+805758 元=0000000元）因系爭A 、B 房地
    均登記為被上訴人丁○○所有，則上訴人與被上訴人丁○○
    就系爭A 、B 房地間有默示意思表示成立消費借貸契約或無
    因管理，被上訴人丁○○應將上開款項返還上訴人並支付遲
    延利息。為此依民法第549 條第1 項、第263 條準用第259
    條第1 款規定或民法第474 條第1 項、或第176 條第1 項規
    定，提起本件訴訟。先位聲明求為判決：(一)被上訴人丁○○
    應將系爭B 房地所有權移轉登記予上訴人。(二)被上訴人丁○
    ○應給付上訴人30萬元及自起訴狀繕本送達翌日起至清償日
    止，按年息百分之五計算之利息。(三)被上訴人乙○○應給付
    上訴人170 萬元。(四)願供擔保，請准宣告假執行。備位聲明
    求為判決：(一)被上訴人丁○○應給付上訴人351 萬7,705 元
    及自起訴狀繕本送達之翌日起至清償日止，按年息百分之五
    計算之利息。(二)願供擔保，請准宣告假執行。
三、被上訴人丁○○則以：系爭A 、B 房地係上訴人購買而贈與
    被上訴人丁○○。上訴人與被上訴人丁○○間並無借名登記
    契約委任契約或借款購屋或無因管理等情事。關於出售系爭
    A 房地予被上訴人乙○○，係上訴人協同被上訴人丁○○於
    96 年2月16日出面辦理簽約手續，被上訴人丁○○當場收取
    第一期簽約款30萬元，扣除仲介費7 萬2,000 元後，餘額22
    萬8,000 元即為上訴人取走。上訴人為達離婚目的，竟造
    事實，寄發存證信函要求被上訴人丁○○償還該30萬元，令
    人不解。被上訴人丁○○婚後為全職家庭主婦，現又返回私
    立文藻大學英文系就讀。則本件自無約定由無經濟能力之被
    上訴人丁○○負擔與上訴人共住之系爭B 房地之價金及銀行
    貸款，以致向上訴人借款支付之理。亦無可能被上訴人丁○
    ○有購屋之意思而有無因管理之情事。況上訴人與被上訴人
    丁○○係於89年3 月25日結婚，因未約定其他財產制度依民
    法第1017條第1 項規定，應適用聯合財產制規定，縱使上訴
    人出資購買不動產，而登記為被上訴人名義，上訴人亦不得
    主張其為所有權人等語資為抗辯。並答辯聲明：(一)上訴人之
    訴及假執行之聲請均駁回。(二)如受不利判決，願供擔保，請
    准免為假執行。
四、被上訴人乙○○雖經通知未到庭，惟據其於原審到庭所為聲
    明及陳述，則以：被上訴人乙○○係透過花旗房屋企業行購
    買系爭A 房地，於購屋之初，仲介公司及上訴人向被上訴人
    乙○○說明，系爭A 房地所有權人雖登記為被上訴人丁○○
    ，但實際上是上訴人購買的，只是借用其配偶即被上訴人丁
    ○○之名義登記。故被上訴人乙○○係以360 萬元向上訴人
    購屋，並由被上訴人丁○○到場簽約。被上訴人乙○○當場
    交付定金（即第一期簽約金）30萬元，並將其餘價金中之16
    0 萬元於貸款核撥後，即委託聯邦銀行直接入設於高雄銀
    行之貸款帳戶，償還先前以系爭A 房地擔保之房屋貸款，尚
    餘價款170 萬元，被上訴人乙○○應付款予何人，則尊重法
    院之判決。被上訴人乙○○未拖欠任何款項，且上訴人及被
    上訴人丁○○均同意此次交易，至於其夫妻間如何分配買賣
    價款問題，實與被上訴人乙○○無涉等語，資為抗辯，並答
    辯聲明：(一)上訴人之訴及假執行之聲請均駁回。(二)如受不利
    判決，願供擔保請准免為假執行。
五、本件原審對於上訴人之請求，判決：(一)上訴人之訴及假執行
    之聲請均駁回。(二)訴訟費用3 萬5,848 元由上訴人負擔。上
    訴人聲明不服，先位上訴聲明求為判決：(一)原判決關於駁回
    上訴人後開第二、三、四項請求部分廢棄。(二)被上訴人丁○
    ○應將系爭B 房地之所有權移轉登記予上訴人。(三)被上訴人
    丁○○應給付上訴人22萬8,000 元及自起訴狀繕本送達翌日
    起至清償日止，按年息百分之五計算之利息。(四)被上訴人乙
    ○○應給付上訴人170 萬元。(五)願供擔保，請准宣告假執行
    。(六)第一、二審訴訟費用由被上訴人負擔。備位上訴聲明：
    (一)原判決於駁回上訴人備位之訴部分廢棄。(二)被上訴人丁○
    ○應給付上訴人351 萬7,705 元及自起訴狀繕本送達翌日起
    至清償日止，按年息百分之五計算之利息。(三)願供擔保請准
    宣告假執行。(四)第一、二審訴訟費用由被上訴人丁○○負擔
    。被上訴人丁○○則答辯聲明：(一)上訴駁回。(二)訴訟費用由
    上訴人負擔。(三)如受不利判決，願供擔保，請准免為假執行
    。（上訴人就其先位聲明請求被上訴人丁○○給付30萬元及
    法定遲延利息部分，經原審判決敗訴後，雖經上訴，惟已於
    本院上訴先位聲明減縮請求其中之應扣除仲介費7 萬2,000
    元，而已確定在案。又上訴人於本院已捨棄主張委任之法律
    關係。）
六、兩造不爭執之事項如下，並有上訴人支付房貸帳戶資料、存
    證信函、付款明細整理各1份附卷可稽，堪予採信。
  (一)系爭B房地現登記為被上訴人丁○○所有。
  (二)系爭A 房地前確登記被上訴人丁○○為所有權人，於96年2
    月16日由被上訴人丁○○與被上訴人乙○○簽訂不動產買賣
    契約書，以360 萬元成立買賣契約，並已移轉登記予被上訴
    人乙○○。
  (三)被上訴人乙○○因前揭不動產買賣契約，已交付被上訴人丁
    ○○第一期簽約款30萬元，並扣除系爭A 房地抵押權債務
    160 萬元，現尚餘價款170萬元未為給付。
  (四)系爭A 、B 房地之價款及貸款本息均由上訴人繳付。其中關
    於系爭A 房地，上訴人共支出271 萬1,947 元。另系爭B 房
    地部分，迄95年10月2 日止，上訴人共支出80 萬5,758元，
    上訴人就系爭A 、B 房地總共支出351 萬7,70 5元。
七、兩造爭執之事項為：(一)系爭A 、B 房地究係因借名登記或贈
    與，而登記被上訴人丁○○為所有權人？(二)被上訴人乙○○
    給付第一期簽約款30萬元予被上訴人丁○○後，被上訴人丁
    ○○有無將22萬8,000 元（即第一期簽約款30萬元扣除仲介
    費7 萬2,000 元之餘額）交付上訴人收受？上訴人請求被上
    訴人丁○○給付22萬8,000 元，有無理由？(三)上訴人請求被
    上訴人乙○○應給付170 萬元，有無理由？(四)如上訴人與被
    上訴人丁○○就系爭A 、B 房地並無借名登記契約存在，則
    上訴人備位上訴聲明依消費借貸契約或無因管理法律關係，
    請求被上訴人丁○○給付351萬7,705元有無理由？
八、系爭A 、B 房地究係因借名登記或贈與，而登記被上訴人丁
    ○○為所有權人？
  (一)按當事人主張有利於己之事實者，就其事實有舉證之責任。
    民事訴訟法第277 條前段定有明文。次按原告對於自己主張
    之事實已盡證明之責後，被告對其主張，如抗辯其不實並提
    出反對之主張者，則被告對其反對之主張，亦應負證明之責
    ，此為舉證責任分擔之原則（最高法院18年上字第2855號判
    例參照）。又借名登記乃係當事人之一方將其出資買受之物
    登記於他方名下；而管理、使用、處分權仍屬於該一方之無
    名契約。本件上訴人主張系爭A 、B 房地係借名登記予被上
    訴人丁○○名下；然為被上訴人丁○○所否認，並主張係贈
    與云云，則上訴人自應就其主張有利於己之借名登記事實，
    負舉證之責。惟如上訴人已盡證明之責後，被上訴人丁○○
    就其所為係贈與之主張，亦應負證明之責。
  (二)經查系爭A 、B 房地均係由上訴人出面接洽，商談購屋事宜
    ，其價款及貸款本息亦均由上訴人繳付，且系爭A 房地於出
    售他人前之所有權狀及系爭B 房地之所有權狀均由上訴人保
    管等事實，有上訴人支付房貸帳戶資料1 份、付款明細2 份
    附卷可稽（見原審卷第8 頁至第32頁、第37頁至第39頁）並
    為兩造所不爭執，自堪信為真實。又證人即承辦系爭A 、B
    房地所有權移轉登記手續之地政士（即代書）甲○○到庭證
    稱：系爭B 房地於簽約買賣當天是由經紀人戊○○受上訴人
    之委託而代理簽約，以被上訴人丁○○之名義登記。過沒幾
    天，上訴人就說可否登記他的名字，但因原出賣人梁惠雯已
    出國，聯繫有困難，伊乃說服上訴人，以後有時間再辦理登
    記回來就好。而於系爭A 房地在96年2 月16日簽約出售予被
    上訴人乙○○前，上訴人有打電話問伊，因他要賣掉1 間房
    子（即系爭A 房地），現在住的房子（即系爭B 房地），他
    太太（即被上訴人丁○○）要過戶還給他，要準備那些資料
    ，伊就把須準備之資料詳細告訴他。後來被上訴人丁○○亦
    有打電話給伊，確認她須要準備那些資料。嗣被上訴人丁○
    ○就系爭A 房地和被上訴人乙○○簽訂買賣契約後，上訴人
    即跟被上訴人丁○○說接下來的，請代書辦理應該過戶還給
    上訴人之系爭B 房地，被上訴人丁○○則說要等另案的車位
    辦理好之後，才要辦理（系爭B 房地）移轉過戶之事宜。至
    於所出售系爭A 房地之所有權狀係於簽約當天由上訴人提出
    的，而買受系爭B 房地，於辦妥所有權移轉登記後，伊亦係
    將所有權狀交予上訴人等語（見本院卷第79頁至第81頁）。
    另證人即系爭A、B房地之仲介戊○○於本院證稱：系爭A 房
    地於簽約買受並移轉登記予被上訴人丁○○名下後，因須對
    保，於對保之時，被上訴人丁○○有意見，她說房子是傅先
    生（即上訴人）的，她是否可以不要簽名，伊就跟她講，你
    既然是房子登記名義人，你就要簽名，後來她也有簽了。購
    買系爭B 房地時，上訴人請伊代理簽約，伊有問上訴人是否
    在簽約時可以請他太太（即丁○○）過來，上訴人說不用，
    因為是暫時用他太太名義而已。於96年2 月16日賣系爭A 房
    地前1 、2 天，上訴人打電話告訴伊，簽系爭A 房地買賣契
    約時，同時要簽他太太將系爭B 房地返還上訴人過戶資料，
    並問要準備什麼資料，因為伊不清楚要準備何資料，伊乃請
    上訴人直接打電話給代書甲○○。後來，被上訴人丁○○也
    有打電話給伊，問伊要準備什麼資料，伊也是建議她直接打
    電話向代書甲○○問清楚。嗣於96年2 月16日簽約後，被上
    訴人丁○○要把系爭B 房地過戶給上訴人，因上訴人與被上
    訴人丁○○因另車位出售及辦理系爭B 房地手續問題發生爭
    吵，上訴人曾問被上訴人丁○○為何不依約將系爭B 房地過
    戶還上訴人，被上訴人丁○○說等車位過戶完畢之後再辦理
    等語（見本院卷第97頁至第99頁）。上開2 證人之證詞互核
    相符。足徵系爭A 、B 房地確屬上訴人所有，而借用被上訴
    人丁○○名義登記而已，且被上訴人丁○○亦願於另案停車
    位買賣過戶完畢後，再將系爭B 房地之所有權移轉登記返還
    上訴人。此外參以系爭A 房地如非係上訴人借用被上訴人丁
    ○○名義登記為所有權人，而係被上訴人丁○○所有，則被
    上訴人丁○○於上訴人逕將系爭A 房地出售予被上訴人乙○
    ○時，豈有未與上訴人爭執，反而依上訴人與被上訴人乙○
    ○之約定，於96年2 月16日出面與被上訴人乙○○簽訂系爭
    A 房地之買賣契約，並將所收受之第一期簽約款扣除仲介費
    後之22萬8,000 元當場交予上訴人（此部分詳後述），且
    將系爭A 房地之所有權移轉登記予被上訴人乙○○之理，是
    上訴人主張系爭A 、B 房地係其借用被上訴人丁○○名義登
    記為所有權人，即屬有據，堪予採信。被上訴人丁○○雖予
    以否認，並主張系爭A 、B 房地係上訴人出資購買而贈與被
    上訴人丁○○等情，然迄未能舉證以實其說，故其主張應無
    足採信。又本件借名登記契約已據上訴人於96年4 月24日以
    存證信函終止，此有存證信函影本1 件附卷足憑（見原審卷
    第34頁至第36頁），並為被上訴人丁○○所不爭執，從而上
    訴人依民法第263 條、第259 條第1 款規定請求被上訴人丁
    ○○將系爭B 房地之所有權移轉登記為上訴人所有，即屬有
    理由，應予准許。
九、被上訴人乙○○給付第一期簽約款30萬元予被上訴人丁○○
    後，被上訴人丁○○有無將22萬8,000 元（即第一期簽約款
    30萬元扣除仲介費7 萬2,000 元之餘額）交付上訴人收受？
    上訴人請求被上訴人丁○○給付22萬8,000元，有無理由？
    查上訴人雖主張被上訴人丁○○於96年2 月16日收受被上訴
    人乙○○給付第一期簽約款30萬元，扣除仲介費7 萬2,000
    元後餘額22萬8,000 元迄今拒絕返還上訴人而據為己有，並
    提出上訴人於當日尚有存款28萬3,717 元之兆豐銀行交易明
    細查詢表1 紙（見本院卷第142 頁）為證，然已為被上訴人
    丁○○所否認。經查被上訴人丁○○於簽收第一期簽約款時
    ，上訴人亦在場等情，已據證人甲○○於本院證述在卷（見
    本院卷第81頁、第82頁），又上揭第一期簽約款30萬元扣除
    仲介費後餘額22萬8,000 元已由被上訴人丁○○交予上訴人
    等事實，亦經在場目擊證人蔡錦雀於原審證述無訛（見原審
    卷第206 頁），至於上訴人所提兆豐銀行交易明細表1 紙僅
    足以證明上訴人於96年2 月16日在兆豐銀行尚有存款28萬3,
    717 元，而與上訴人有無於當日向被上訴人丁○○收取前揭
    第一期簽約款餘額22萬8,000 元無關，自不足以採為上訴人
    有利之證據。是上訴人前開主張即屬無據，不足採信。被上
    訴人丁○○抗稱伊已將該22萬8,000 元交付上訴人收受等語
    ，應堪採信。是上訴人請求被上訴人丁○○給付22萬8,000
    元，即為無理由，不應准許。
十、上訴人請求被上訴人乙○○應給付170萬元有無理由？
  (一)查系爭A 、B 房地均係上訴人借用被上訴人丁○○名義登記
    為所有權人；又上訴人已於96年4 月24日以存證信函終止此
    項借名登記契約等情已如前述，則系爭A 房地雖由上訴人以
    被上訴人丁○○名義出售予被上訴人乙○○，然出售系爭A
    房地所得價金應由上訴人收受，應無疑義。
  (二)次查被上訴人乙○○向上訴人買受系爭A 房地尚有170 元價
    金未為給付等情，已為兩造所不爭執，則上訴人於先位上訴
    聲明請求被上訴人乙○○給付170 萬元即屬有理由，應予准
    許。
、如上訴人與被上訴人丁○○就系爭A 、B 房地並無借名登記
    契約存在，則上訴人備位上訴聲明依消費借貸契約或無因管
    理法律關係，請求被上訴人丁○○給付351 萬7,705 元有無
    理由？
    本件上訴人與被上訴人丁○○就系爭A 、B 房地有借名登記
    契約存在，上訴人先位上訴聲明除請求被上訴人丁○○給付
    22萬8,000 元部分，因被上訴人丁○○已於96年2 月16日將
    該款項交付上訴人，而不得再行請求外，其餘部分均為有理
    由，應予准許，已如前述。是上訴人此備位上訴聲明之部分
    ，本院即毋庸再予審酌附此明。
十二、綜上所述，上訴人依法終止其與被上訴人丁○○間就系爭A
    、B 房地所訂借名登記契約後，依民法第263 條、第259 條
    第1 款之規定，請求被上訴人丁○○將系爭B 房地之所有權
    移轉登記為上訴人所有，並請求被上訴人乙○○給付買受系
    爭A 房地而尚未交付之價金170 萬元為有理由，應予准許。
    原判決就上訴人此部分之請求及假執行之聲請，遽予駁回，
    尚有未合。上訴意旨指摘原判決此部分不當，求予廢棄改判
    ，即為有理由，應由本院將原判決此部分及該部分假執行之
    聲請暨訴訟費用（除確定部分外）之裁判均予廢棄，並改判
    如主文第2 項、第3 項之所示。且就上訴人此勝訴部分，依
    兩造之陳明，分別酌定相當擔保金額，併予宣告假執行及免
    為假執行。又上訴人請求被上訴人給付系爭A 房地第一期簽
    約款30萬元扣除仲介費7 萬2,000 元後之餘額22萬8,000 元
    部分為無理由，不應准許，業如前述，原判決就此部分，駁
    回上訴人之請求及假執行之聲請，經核尚無不合。上訴論旨
    指摘原判決此部分不當，求予廢棄改判，為無理由，應予駁
    回。
十三、本件事證已臻明確，兩造其餘攻擊防禦方法核與判決之結果
    不生影響，爰不一一論述。
十四、據上論結，本件上訴為一部有理由，一部無理由，依民事訴
    訟法第463 條、第385 條第1 項前段、第449 條第1 項、第
    450 條、第78條、第85條但書、第390 條第2 項、第392 條
    第2項，判決如主文。
中    華    民    國    98    年    2     月    25    日
                              民事第三庭
                                  審判長法官   張國彬
                                  法      官   鄭月霞
                                  法      官   吳登輝
以上正本證明與原本無異。
被上訴人如對本判決上訴，須於判決送達後20日內向本院提出上
訴狀，其未表明上訴理由者，應於上訴後20日內向本院提出上訴
理由書（均須按他造當事人之人數附繕本）。上訴時應提出委任
律師或具有律師資格之人之委任狀，並依附註條文規定辦理。
上訴人不得上訴。
中    華    民    國    98    年    2     月    26    日
                                  書  記  官   張明賢
附註：
民事訴訟法第466條之1 ：
對於第二審判決上訴，上訴人應委任律師為訴訟代理人，但上訴
人或其法定代理人具有律師資格者，不在此限。
上訴人之配偶、三親等內之血親、二親等內之姻親，或上訴人為
法人、中央或地方機關時，其所屬專任人員具有律師資格並經法
院認為適當者，亦得為第三審訴訟代理人。第1 項但書及第2 項
情形，應於提起上訴或委任時釋明之。
                                                  FW


司法院資訊處製作；財團法人民間司法改革基金會備份。
